ru: Технология вакуумной фильтрации воздуха: Аллергия; Углерод; EPA; HEPA; Микрофильтр; Запахи; Домашние животные; После мотора; Перед мотором; S-класс; Стандартный; Моющийся; Водный; Другое
pl: Technologia próżniowego filtrowania powietrza: Alergia; Węgiel; EPA; HEPA; Mikrofiltr; Zapach; PET; Post-motor; Pre-motor; Klasa S; Standard; Pranie; Woda; Inne
en: Vacuum air filtering technology: Allergy; Carbon; EPA; HEPA; Microfilter; Odor; Pet; Post-motor; Pre-motor; S-class; Standard; Washable; Water; Other
nl: Luchtfilteringstechnologie: Allergie; Koolstof; EPA; HEPA; Microfilter; Geur; Huisdier; Post-motor; Pre-motor; S-klasse; Standaard; Wasbaar; Water; Andere
el: Τεχνολογία φιλτραρίσματος αέρα κενού: Αλλεργία; Άνθρακας; EPA; HEPA; Μικροφίλτρο; Οσμή; Κατοικίδιο ζώο; Μετα-μοτέρ; Προ-μοτέρ; S-class; Κανονικό; Πλένεται; Νερό; Άλλο
de: Vakuumluftfilterungstechnologie: Allergie; Kohlenstoff; EPA; HEPA; Mikrofilter; Geruch; Haustier; Post-motor; Pre-motor; S-Klasse; Standard; Waschbar; Wasser; Sonstiges
pt-PT: Tecnologia de filtragem de ar a vácuo: Alergia; Carbono; EPA; HEPA; Microfiltro; Odor; Animal de estimação; Pós-motor; Pré-motor; Classe S; Padrão; Lavável; Água; Outro
zh-TW: 真空空氣過濾技術: 過敏; 碳; EPA; HEPA; 微過濾器; 異味; 寵物; 後置; 前置; S 級; 標準; 可水洗; 水; 其他
hu: Porszívó légszűrési technológiája: Allergia; Szén; EPA; HEPA; Mikroszűrő; Szag; Háziállat; Utómotor; Előmotor; S-osztály; Normál; Mosható; Víz; Egyéb
it: Tecnologia di filtraggio dell’aria dell’aspirapolvere: Allergia; Carbonio; EPA; HEPA; Microfiltro; Odore; Animali; Post-motore; Pre-motore; Classe S; Standard; Facile da lavare; Acqua; Altro
sl-SI: Tehnologija vakuumskega filtriranja zraka: Alergija; Ogljik; EPA; HEPA; Mikrofilter; Vonj; Hišni ljubljenček; Zamotorni; Predmotorni; S-razred; Standardna; Pralno; Voda; Drugo
cs: Technologie filtrace vzduchu ve vysavači: Alergie; Uhlík; EPA; HEPA; Mikrofiltr; Zápach; Domácí mazlíček; Za motorem; Před motorem; Třída S; Standardní; Omyvatelné; Voda; Jiné
tr: Vakumlu hava filtreleme teknolojisi: Alerji; Karbon; EPA; HEPA; Mikrofiltre; Koku; Evcil hayvan; Post-motor; Pre-motor; S sınıfı; Standart; Yıkanabilir; Su; Diğer
vi: Công nghệ lọc không khí chân không: Dị ứng; Cacbon; EPA; HEPA; Màng lọc; Mùi; Thú cưng; Mặt sau động cơ; Mặt trước động cơ; Hạng S; Bánh xe tiêu chuẩn; Có thể giặt được; Nước; Khác
es: Filtrado de aire por vacío: Alergia; Carbón; EPA; HEPA; Microfiltro; Olor; Mascotas; Post-motor; Pre-motor; Clase S; Estándar; Lavable; Agua; Otros
ja: 掃除機エアフィルター技術: アレルギー; カーボン; EPA; HEPA; マイクロフィルター; におい; ペット; ポストモーター; プレモーター; Sクラス; スタンダード; 洗濯可能; 水; その他
da: Vakuumluftfiltreringsteknologi: Allergi; Kulstof; EPA; HEPA; Mikrofilter; Lugt; Kæledyr; Eftermotor; Formotor; S-klasse; Standard; Vaskbar; Vand; Andet
sv: Vakuumluftfiltreringsteknik: Allergi; Kol; EPA; HEPA; Mikrofilter; Odör; Sällskapsdjur; Eftermotor; Förmotor; S-klass; Standard; Tvättbar; Vatten; Övrigt
zh-CN: 真空空气过滤技术: 过敏; 碳; EPA; HEPA; 微量微滤器; 气味; 宠物; 后置马达; 前置马达; S 级; 标准; 可水洗; 饮用水/纯净水; 其他
ko: 진공 공기 필터링 기술: 알레르기; 탄소; EPA; HEPA; 마이크로필터; 냄새; 반려동물; 포스트 모터; 프리모터; S급; 표준; 세탁 가능; 물; 기타
fi: Imurin ilmansuodatusteknologia: Allergia; Hiili; EPA; HEPA; Mikrosuodatin; Haju; Lemmikit; Jälkimoottori; Esimoottori; S-luokka; Tavallinen; Pestävä; Vesi; Muu
fr: Technologie de filtration de l’air de l’aspirateur: Allergie; Carbone; EPA; HEPA; Microfiltre; Odeur; Animal de compagnie; Post-moteur; Pré-moteur; Classe S; Standard; Lavable; Eau; Autre
bg-BG: Технология за вакуумно филтриране на въздуха: Алергия; Въглерод; EPA; HEPA; Микрофилтър; Миризма; Домашен любимец; След двигателя; Преди двигателя; S-класа; Стандартен; Може да се мие; Вода; Други
nb: Luftfiltreringsteknologi for støvsuger: Allergi; Karbon; EPA; HEPA; Mikrofilter; Lukt; Kjæledyr; Ettermotor; Formotor; S-klasse; Standard; Vaskbar; Vann; Annet
pt-BR: Tecnologia de filtragem de ar a vácuo: Alergia; Carbono; EPA; HEPA; Microfiltro; Odor; Animais de estimação; Pós-motor; Pré-motor; Classe S; Padrão; Lavável; Água; Outro
th: เทคโนโลยีการกรองอากาศแบบสูญญากาศ: โรคภูมิแพ้; คาร์บอน; EPA; HEPA; ไมโครฟิลเตอร์; กลิ่น; สัตว์เลี้ยง; โพสต์มอเตอร์; พรีมอเตอร์; คลาส S; มาตรฐาน; ซักได้; น้ำ; อื่นๆ
ro-RO: Tehnologia de filtrare a aerului pentru aspiratoare: Alergii; Carbon; EPA; HEPA; Microfiltru; Mirosuri; Animale de companie; Post-motor; Pre-motor; Clasa S; Standard; Lavabil; Apă; Altele
lt-LT: Vakuuminio oro filtravimo technologija: Alergija; Anglis; EPA; HEPA; Mikrofiltras; Kvapas; Augintiniai; Po variklio; Prieš variklį; S klasė; Standartinis; Plaunamas; Vanduo; Kita
sk-SK: Technológia vákuového filtrovania vzduchu: Alergia; Uhlík; EPA; HEPA; Microfilter; Zápach; Domáce zviera; Post-motor; Predmotor; S-trieda; Štandardný; Umývateľný; Voda; Iné
hr-HR: Tehnologija filtriranja zraka usisivača: Filtriranje alergena; Ugljik; EPA; HEPA; Mikrofiltar; Miris; Ljubimci; Postmotorna; Predmotorna; S-klasa; Standardna; Perivo; Voda; Ostalo